【裁判字號】    97,消債清,140
【裁判日期】    980504
【裁判案由】    清算事件
【裁判全文】
臺灣板橋地方法院民事裁定           97年度消債清字第140號
聲  請  人  乙○○
代  理  人  湯應欽律師
上列當事人因消費者債務清理事件聲請清算，本院裁定如下：
    主  文
聲請人乙○○自中華民國98年5月4日16時起開始清算程序。
命司法事務官進行本件清算程序。
    理  由
一、按法院開始清算程序之裁定，應載明其年、月、日、時，並
    即時發生效力；又法院裁定開始更生或清算程序後，得命司
    法事務官進行更生或清算程序，消費者債務清理條例第83條
    第1項、第16條第1項分別定有明文。
二、本件聲請意旨略以：聲請人目前資產總價值為約新臺幣（下
    同）0000000元，債務總金額為 00000000元（包括無擔保債
    務0000000元、有擔保債務0000000元），而其係中度肢障人
    士，配偶因瓦斯中毒過世，現育有1女未滿9歲，與80歲的母
    親蕭薛偷相依為命，且其係低收入之貧戶（見本院卷第 4頁
    ），是有不能清償債務之情事，消費者債務清理條例施行後
    ，聲請人前已提出債權人清冊，以書面向最大債權金融機構
    大眾商業銀行股份有限公司，請求共同協商債務清償方案，
    惟大眾銀行要求其每月繳納本利 31000餘元，而聲請人目前
    與甲○○合夥經營彩券行，平均收入每人每月僅為 25877元
    （見本院卷第95頁），尚須支付投注站租金 10000元、膳食
    、生活費、水電費、交通10000元、勞健保 1647元、房屋貸
    款10000元、扶養女兒及母親之費用共 3000元（見本院卷第
    16頁），因此聲請人不勝負荷，故協商不成立，又其未經法
    院裁定開始更生程序或許可和解或宣告破產，依法自得聲請
    清算程序，懇請裁定開始清算等語。
三、查聲請人之主張，有戶籍謄本（本院卷第19至20頁）、臺北
    縣三重市公所中低收入戶證明書、全國財產稅總歸戶財產查
    詢清單（本院卷第22至23頁）、財團法人金融聯合徵信中心
    當事人綜合信用報告（本院卷第29至33頁）、房貸繳款證明
    紀錄（本院卷第34至36頁大眾銀行活期儲蓄存款存摺）、土
    地、建物登記謄本（本院卷第41至46頁）、前置協商不成立
    通知書（本院卷第78頁）等件可稽，聲請人既經協商不成立
    ，其收入經扣除生活費，確實無法支付債務，且本件又查無
    債務人有消費者債務清理條例第6條第 3項、第8條或第82條
    第2項所定駁回清算聲請之事由存在，則債務人聲請清算，
    應屬有據，爰依首開條文規定命司法事務官進行本件更生程
    序，裁定如主文。
中    華    民    國    98    年    5     月    4    日
              民事第三庭    法      官  陳映如
上為正本係照原本作成
本件不得抗告
中    華    民    國    98    年    5     月    4     日
                            書  記  官  李錦輝


司法院資訊處製作；財團法人民間司法改革基金會備份。
